臺灣屏東地方法院刑事判決　　　　　　　100年度易字第619號
公　訴　人　臺灣屏東地方法院檢察署檢察官
被　　　告　王聖文
上列被告因違反毒品危害防制條例案件，經檢察官提起公訴（10
0 年度毒偵字第757 號），嗣被告就被訴事實為有罪之陳述，經
本院告知簡式審判程序之旨，並聽取當事人之意見後，由本院合
議庭裁定改由受命法官獨任進行簡式審判程序，判決如下：
    主  文
王聖文施用第二級毒品，累犯，處有期徒刑陸月，如易科罰金，
以新臺幣壹仟元折算壹日；又施用第二級毒品，累犯，處有期徒
刑陸月，如易科罰金，以新臺幣壹仟元折算壹日。應執行有期徒
刑拾壹月，如易科罰金，以新臺幣壹仟元折算壹日。
    事  實
一、王聖文前於民國97年間，因施用毒品案件，經本院以97年度
    毒聲字第149 號裁定送觀察、勒戒，因認無繼續施用毒品之
    傾向，於97年7 月14日執行完畢出所，並經臺灣屏東地方法
    院檢察署檢察官於同日以97年度毒偵字第708 號為不起訴處
    分確定。復於前揭觀察、勒戒執行完畢後5 年內之99年間，
    因施用毒品案件，經本院以99年度簡字第2125號判決有期徒
    刑3 月確定，於100 年2 月1 日易科罰金執行完畢。詎王聖
    文猶不思戒除毒癮惡習，明知甲基安非他命及MDMA（俗稱搖
    頭丸）均係經公告列為毒品危害防制條例第2 條第1 項第2
    款之第二級毒品，不得非法持有、施用，竟於前揭有期徒刑
    執行完畢後5 年內，先於100 年3 月18日晚上7 時許，在屏
    東縣屏東市○○路704 巷2 號2 室內，以將甲基安非他命置
    於玻璃球內燒烤吸食煙霧之方式，施用甲基安非他命1 次；
    復於及同年月24日晚上7 時30分許，在上址內，以口服含
    MDMA 成 分錠劑之方式，施用MDMA1 次。嗣於100 年3 月24
    日晚上8 時15分許，經警在上址執行搜索，復得其同意於同
    日晚上11時43分許採尿送驗，結果確呈甲基安非他命進入人
    體代謝後之安非他命、甲基安非他命及MDMA進入人體代謝後
    之MDA 、MDMA均陽性反應，始悉上情。
二、案經屏東縣政府警察局移送臺灣屏東地方法院檢察署檢察官
    偵查起訴。
    理  由
一、按除被告所犯為死刑、無期徒刑、最輕本刑為3 年以上有期
    徒刑之罪或高等法院管轄第一審案件者外，於第一次審判期
    日前之準備程序進行中，被告先就被訴事實為有罪之陳述時
    ，審判長得告知被告簡式審判程序之旨，並聽取當事人、代
    理人、辯護人及輔佐人之意見後，裁定進行簡式審判程序，
    刑事訴訟法第273 條之1 第1 項定有明文。經核本件被告王
    聖文所犯係死刑、無期徒刑、最輕本刑為3 年以上有期徒刑
    以外之罪，其於準備程序中就被訴事實為有罪之陳述，經法
    官告知簡式審判程序之旨，並聽取公訴人、被告之意見後，
    本院爰依首揭規定，合議裁定由受命法官獨任進行簡式審判
    程序。是本案之證據調查，依同法第273 條之2 規定，不受
    同法第159 條第1 項、第161 條之2 、第161 條之3 、第16
    3 條之1 ，及第164 條至170 條所規定證據能力認定及調查
    方式之限制，合先敘明。
二、上開犯罪事實，業據被告於警詢、偵查及本院準備程序、審
    理中均坦承不諱，且被告於100 年3 月24日經採尿送驗結果
    ，確呈甲基安非他命進入人體代謝後之安非他命、甲基安非
    他命及MDMA進入人體代謝後之MDA 、MDMA均陽性反應等節，
    有台灣檢驗科技股份有限公司濫用藥物實驗室─高雄於100
    年4 月15日出具編號KH/2011/00000000號之濫用藥物檢驗報
    告（見偵卷第19頁）、屏東縣政府警察局刑事警察大隊毒品
    案件涉嫌人尿液採證編號姓名對照表（見警卷第13頁反面）
    等附卷可憑，足認被告之任意性自白均與事實相符，堪為論
    罪科刑之依據；本件事證明確，被告犯行均堪以認定，應予
    依法論科。
三、依92年7 月9 日修正公布、93年1 月9 日施行之毒品危害防
    制條例第20條、第23條第2 項規定：犯該條例第10條之罪者
    ，檢察官應聲請法院裁定，令被告入勒戒處所觀察、勒戒，
    其期間不得逾2 月；觀察、勒戒後，依據勒戒處所之陳報，
    認受觀察、勒戒人有繼續施用毒品傾向者，檢察官應聲請法
    院裁定令入戒治處所強制戒治，其期間為6 個月以上，至無
    繼續強制戒治之必要為止，但最長不得逾1 年；依前項規定
    為觀察、勒戒或強制戒治執行完畢釋放後，5 年後再犯同條
    例第10條之罪者，適用前開觀察、勒戒或強制戒治之規定；
    觀察、勒戒或強制戒治執行完畢釋放後，5 年內再犯同條例
    第10條之罪者，檢察官應依法追訴。是上開規定已將施用毒
    品者之刑事處遇程序，區分為「初犯」、「5 年內再犯」及
    「5 年後再犯」，依其立法理由，認「初犯」經觀察、勒戒
    或強制戒治後，應為不起訴處分；經觀察、勒戒或強制戒治
    執行完畢釋放後，「5 年內再犯」者，因其再犯率甚高，原
    實施之觀察、勒戒及強制戒治既已無法收其實效，爰依法追
    訴；至經觀察、勒戒或強制戒治執行完畢釋放後，「5 年後
    再犯」者，前所實施之觀察、勒戒或強制戒治已足以遮斷其
    施用毒品之毒癮，為期自新及協助其斷除毒癮，仍適用與「
    初犯」相同之規定，先經觀察、勒戒或強制戒治之程序。故
    依修正後之規定，僅限於「初犯」及「5 年後再犯」2 種情
    形，始應先經觀察、勒戒或強制戒治程序；倘被告於5 年內
    已再犯，經依法追訴處罰，縱其第3 次（或第3 次以上）再
    度施用毒品之時間，在初犯經觀察、勒戒或強制戒治執行完
    畢釋放5 年以後，仍不合於「5 年後再犯」之規定，且因已
    曾於「5 年內再犯」，顯見其再犯率甚高，原實施觀察、勒
    戒或強制戒治，已無法收其實效，即應依該條例第10條處罰
    （最高法院95年5 月9 日95年度第7 次刑事庭會議決議意旨
    參照）。查本件被告前曾受如事實欄所述之觀察、勒戒處分
    ，於97年7 月14日執行完畢出所，並經臺灣屏東地方法院檢
    察署檢察官於同日以97年度毒偵字第708 號為不起訴處分確
    定。復於前揭觀察、勒戒執行完畢後5 年內之99年間，因施
    用毒品案件，經本院以99年度簡字第2125號判決有期徒刑3
    月確定等情，均有臺灣高等法院被告前案紀錄表在卷可稽，
    足見被告於初犯經觀察、勒戒執行完畢後5 年內，已更犯施
    用毒品案件，並經起訴判刑，復於本件案發時點再犯施用毒
    品罪，即非屬毒品危害防制條例第20條第3 項所規定之「5
    年後再犯」之情形，揆諸上開最高法院決議要旨，已無再經
    觀察、勒戒或強制戒治之必要，應由本院依法論罪科刑。
四、按甲基安非他命、MDMA依其成癮性、濫用性及對社會危害性
    之程度，均業經列為毒品危害防制條例第2 條第2 項第2 款
    所規定之第二級毒品，禁止非法持有及施用；是核被告上開
    所為，均係犯毒品危害防制條例第10條第2 項之施用第二級
    毒品罪。被告持有甲基安非他命、MDMA之低度行為，為施用
    之高度行為所吸收，均不另論罪。被告所犯上開2 罪間，犯
    意有別，行為殊異，應予分論併罰。再被告曾受如事實欄所
    載之刑執行完畢，有臺灣高等法院被告前案紀錄表附卷可稽
    ，其於有期徒刑執行完畢後5 年內，故意再犯本件有期徒刑
    以上之2 罪，均為累犯，應依刑法第47條第1 項規定加重其
    刑。茲審酌被告前因施用毒品經觀察、勒戒及刑之執行後，
    猶未能深切體認毒品危害己身之鉅，及早謀求脫離毒害之道
    ，反伺機再犯，顯見其戒除毒癮之意志不堅，迄未能記取教
    訓，殊為不該，復參酌其所犯施用毒品行為係戕害自己身心
    健康，尚未嚴重破壞社會秩序、侵害他人權益，且其犯罪後
    坦承上開犯行，堪認有悔意，暨其學歷為高中肄業，目前為
    送貨員，家中尚有父母須奉養之家庭狀況（業據被告供陳在
    卷，見本院卷第36頁）等一切情狀，分別量處如主文所示之
    刑，並定其應執行刑及諭知易科罰金之折算標準。檢察官雖
    具體求處有期徒刑1 年，惟本院審酌前揭各情，因認主文所
    示之宣告刑已可收懲戒之效且已與被告之罪責相當，檢察官
    上開求刑稍有過重之情，併此敘明。
據上論斷，應依刑事訴訟法第273 條之1 第1 項、第299 條第1
項前段，毒品危害防制條例第10條第2 項，刑法第11條前段、第
47條第1 項、第41條第1 項前段、第8 項、第51條第5 款，判決
如主文。
本案經檢察官鍾佩真到庭執行職務。
中    華    民    國   100    年    7     月    29    日
                  刑事第一庭    法  官  薛侑倫
以上正本證明與原本無異。
如不服本判決應於收受判決後10日內向本院提出上訴書狀，並應
敘述具體理由；其未敘述上訴理由者，應於上訴期間屆滿後20日
內向本院補提理由書（均須按他造當事人之人數附繕本）「切勿
逕送上級法院」。
中    華    民    國   100    年    7     月    29    日
                                書記官  邱郁芸
附錄本件論罪科刑法條：
毒品危害防制條例第10條
施用第一級毒品者，處 6 月以上 5 年以下有期徒刑。
施用第二級毒品者，處 3 年以下有期徒刑。